臺灣臺中地方法院刑事判決
111年度訴字第192號
公  訴  人  臺灣臺中地方檢察署檢察官
被      告  林艾米


            艾德納



共     同
選任辯護人  蔡得謙律師
            洪慧中律師
上列被告因傷害等案件，經檢察官提起公訴（110年度偵字第213
68號），本院判決如下：
    主    文
林艾米共同犯強制罪，處拘役參拾日，如易科罰金，以新臺幣壹
仟元折算壹日。緩刑貳年。
艾德納共同犯強制罪，處拘役貳拾日，如易科罰金，以新臺幣壹
仟元折算壹日。緩刑貳年。
    犯罪事實
一、林艾米與其姊艾德納與Fabricante Sarah Jean Mendez（菲
    律賓籍，中文姓名：莎洛瓊）前有債務糾紛，林艾米與艾德
    納於民國109年10月12日12時30分許，在臺中市○○區○○街000
    號前騎樓偶遇莎洛瓊，詎其2人為向莎洛瓊追討債務，竟共
    同基於妨害他人行使權利及行無義務之事之犯意聯絡，共同
    將莎洛瓊攔堵在該處騎樓，阻止莎洛瓊離開，莎洛瓊不從，
    即與林艾米、艾德納發生推擠、拉扯，林艾米並徒手強取莎
    洛瓊佩戴之金項鍊以抵償債務。林艾米與艾德納共同以上開
    強暴方式，妨害莎洛瓊自由行動之權利，並違背莎洛瓊之意
    願迫使其以金項鍊即時抵償債務而行無義務之事。嗣經莎洛
    瓊報警處理，經警調閱現場監視器錄影畫面，通知林艾米、
    艾德納到案，艾德納於到案後主動提出金項鍊1條為警當場
    查扣（業已發還莎洛瓊），始悉上情。
二、案經莎洛瓊訴由臺中市政府警察局大雅分局報告臺灣臺中地
    方檢察署檢察官偵查起訴。
    理    由
一、證據能力之說明：
  ㈠按被告以外之人於審判外之陳述，雖不符刑事訴訟法第159條
    之1至第159條之4之規定，然經當事人於審判程序同意作為
    證據，法院審酌該言詞陳述作成時之情況，認為適當者，亦
    得為證據。刑事訴訟法第159條之5第1項定有明文。經查，
    檢察官、被告林艾米、艾德納及共同選任辯護人就本判決以
    下所引用被告以外之人於審判外之陳述，均同意有證據能力
    （見本院卷第236頁），本院審酌該等證據之取得過程並無
    瑕疵，以之作為證據係屬適當，認均有證據能力。
  ㈡另按傳聞法則乃對於被告以外之人於審判外之言詞或書面陳
    述而為之規範。本件判決以下引用之非供述證據，無刑事訴
    訟法第159條第1項規定傳聞法則之適用，經本院於審理時依
    法踐行調查證據程序，與本案待證事實具有自然之關聯性，
    且無證據證明係公務員違法取得之物，依法自得作為證據。
二、認定犯罪事實所憑之證據及理由：
  ㈠上開犯罪事實，業據被告林艾米、艾德納於本院準備程序及
    審理時坦承不諱（見本院卷第61至62頁、第97頁、第171至1
    72頁、第240頁），核與證人即告訴人莎洛瓊於警詢中之指
    證相符（見偵卷第35至36頁、第39至40頁），復有員警職務
    報告、臺中市政府警察局大雅分局潭北派出所採證照片、告
    訴人於高麗燕診所之診斷證明書、臺中市政府警察局大雅分
    局扣押筆錄、扣押物品目錄表、贓物認領保管單及照片、本
    院勘驗筆錄及勘驗影像截圖等資料（見偵卷第21頁、第43至
    73頁、第75頁、第77至81頁、第85至87頁、見本院卷第98至
    101頁、第107至133頁）在卷可稽，足認被告2人之自白與事
    實相符，應堪採信。
  ㈡綜上，本案事證已臻明確，被告2人犯行均堪認定，應依法論
    科。
三、論罪科刑：
　㈠核被告林艾米及艾德納所為，均係犯刑法第304條第1項之強
    制罪。
　㈡被告2人就上開犯行，具有犯意聯絡及行為分擔，應論以共同
    正犯。
　㈢爰以行為人之責任為基礎，審酌被告艾德納並無前科，有臺
    灣高等法院被告前案紀錄表，素行尚佳；然被告2人均為智
    慮成熟之成年人，未思應以理性、合法之方式處理與告訴人
    間債務糾紛，竟共同上開不法方式索討債務，所為實非可取
    ；惟考量被告2人犯後均能坦認犯行，且已與告訴人成立調
    解，告訴人表示不追究其等刑事責任，有本院111年度中司
    刑移調字第1252號調解程序筆錄（見本院卷第203至204頁）
    在卷可查，堪認犯後態度良好，兼衡以本案主要係被告林艾
    米出手搶取告訴人項鍊及推擠拉扯，被告艾德納則在旁阻止
    告訴人離開現場，2人所犯情節輕重不同，及其2人犯罪之動
    機、目的、手段及所生危害，暨於本院審理時自陳之教育智
    識程度及家庭經濟生活狀況（見本院卷第240頁）等一切情
    狀，分別量處如主文所示之刑，並諭知易科罰金之折算標準
    ，以示警懲。
  ㈣末查，被告林艾米前因偽造文書案件，經本院以108年度訴字
    第2476號判決判處有期徒刑3月，緩刑2年確定，於111年1月
    15日緩刑期滿未經撤銷，依刑法第76條規定，前開刑之宣告
    失其效力，視為未曾因故意犯罪而受有期徒刑以上刑之宣告
    ；被告艾德納則無前科記錄，有臺灣高等法院被告前案紀錄
    表2份在卷可憑。被告2人於犯後均坦認犯行，並與告訴人成
    立調解，獲得告訴人之諒解，業如前述，本院審酌被告2人
    因一時失慮，偶罹刑章，犯後已見悔意，信其等經此偵、審
    程序及刑之宣告後，應知所警惕而無再犯之虞，因認前開所
    宣告之刑，均以暫不執行為適當，爰依刑法第74條第1項第1
    款規定，均宣告緩刑2年，以勵自新。
四、不另為不受理諭知部分：
　㈠公訴意旨另認被告林艾米與艾德納共同為上開強制犯行之過
    程中，對告訴人為推擠、拉扯，致告訴人受有前胸及雙手腕
    與頭後方多處挫傷等傷害，同時涉犯刑法第277條第1項傷害
    罪嫌等語。
　㈡按告訴乃論之罪，告訴人於第一審辯論終結前，得撤回其告
    訴；又告訴經撤回者，法院應諭知不受理之判決，刑事訴訟
    法第238條第1項、第303條第3款分別定有明文。
　㈢查，被告2人經檢察官以涉犯刑法第277條第1項之傷害罪提起
    公訴，依同法第287條規定，須告訴乃論。茲因告訴人已與
    被告2人成立調解，並具狀撤回告訴，有聲請撤回告訴狀1紙
    （見本院卷第199頁）附卷可參。依前開規定，本應為不受
    理之判決，然因起訴意旨認此部分如成立犯罪，與前經本院
    論罪科刑之強制罪部分具有想像競合之裁判上一罪關係，爰
    不另為不受理之諭知，附此敘明。
據上論斷，應依刑事訴訟法第299條第1項前段，刑法第28條、第
304條第1項、第41條第1項前段、第74條第1項第1款，刑法施行
法第1條之1第1項，判決如主文。
本案經檢察官廖聖民提起公訴，檢察官張添興到庭執行職務。
中　　華　　民　　國　　111 　年　　11　　月　　10　　日
                  刑事第二十庭  審判長法  官  江宗祐
　　　　　　　　　                    法  官  林德鑫
                    　　　　　　　　　法  官  江文玉
以上正本證明與原本無異。
如不服本判決應於收受判決後20日內向本院提出上訴書狀，並應
敘述具體理由；其未敘述上訴理由者，應於上訴期間屆滿後20日
內向本院補提理由書（均須按他造當事人之人數附繕本）「切勿
逕送上級法院」。
告訴人或被害人如不服判決，應備理由具狀向檢察官請求上訴，
上訴期間之計算，以檢察官收受判決正本之日起算。
                                      書記官  黃珮華
中　　華　　民　　國　　111 　年　　11　　月　　10　　日
附錄論罪科刑法條
中華民國刑法第304條
以強暴、脅迫使人行無義務之事或妨害人行使權利者，處3年以
下有期徒刑、拘役或9千元以下罰金。
前項之未遂犯罰之。